【裁判字號】    97,訴,3992
【裁判日期】    980220
【裁判案由】    槍砲彈藥刀械管制
【裁判全文】
臺灣板橋地方法院刑事判決              97年度訴字第3992號
公  訴  人  臺灣板橋地方法院檢察署檢察官
被      告  丁○○
選任辯護人  古宏彬  律師
            賴見強  律師
上列被告因違反槍砲彈藥刀械管制條例等案件，經檢察官提起公
訴（97年度偵字第22083 號），本院判決如下：
    主  文
丁○○未經許可，持有可發射子彈，具有殺傷力之改造手槍，處
有期徒刑肆年，併科罰金新臺幣拾伍萬元，罰金部分如易服勞役
以新臺幣壹仟元折算壹日，扣案之改造手槍壹支（槍枝管制編號
：0000000000號）沒收。又以加害生命、身體之事恐嚇他人，致
生危害於安全，處有期徒刑拾月，扣案之改造手槍壹支（槍枝管
制編號：0000000000號）沒收。應執行有期徒刑肆年捌月，併科
罰金新臺幣拾伍萬元，罰金部分如易服勞役以新臺幣壹仟元折算
壹日，扣案之改造手槍壹支（槍枝管制編號：0000000000號）沒
收。
    事  實
一、丁○○明知可發射子彈，具有殺傷力之改造手槍及具有殺傷
    力之土造子彈，未經許可，不得持有之，竟仍於民國（下同
    ）96年7 月中旬某日，在雲林縣口湖鄉某處，自曾昭仁（已
    歿）處收受仿SIG SAUER 廠半自動手槍製造，換裝土造金屬
    槍管，擊發功能正常，可擊發適用子彈，具有殺傷力之改造
    手槍乙支及口徑9 厘米，具有殺傷力之制式子彈7 顆（按丁
    ○○同時另持有3 顆制式子彈，惟均無法擊發，不具有殺傷
    力，詳後述），而未經許可持有之。後於97年7 月13日（星
    期日）5 時50分許，因其表弟蘇囿任與乙○○間有債務處理
    之糾紛，即另基於恐嚇危害他人安全之犯意，攜帶上開槍彈
    前往乙○○所經營台北縣三重市○○路282 號1 樓「匯豐徵
    信有限公司（下稱匯豐公司）」鐵捲門前，持上開槍彈朝該
    鐵捲門接續射擊6 槍（惟其中乙槍，未能擊發），而以加害
    生命、身體之事恐嚇乙○○，致生危害於乙○○之安全，後
    即攜帶上開槍彈離去上開現場。嗣經警循線於97年7 月28日
    20時許，在雲林縣水林鄉溪墘村湖子內29號內逕行拘提丁○
    ○本人到案，並扣得上開改造手槍乙支（槍枝管制編號：00
    00000000號）及制式子彈4 顆（按其中2 顆，因試射後均無
    法擊發，而不具有殺傷力）。
二、案經台北縣政府警察局三重分局報請臺灣板橋地方法院檢察
    署檢察官偵查起訴。
    理  由
一、訊據被告丁○○坦承先後於上開時地持有上開槍彈乙批及持
    往匯豐公司前射擊6 槍等情不諱，核與被害人乙○○此部分
    指述之情節相符，復有扣案之監視錄影畫面照片4 紙、被告
    住處搜索照片10紙、匯豐公司現場蒐證照片18紙及上開改造
    手槍乙支，在卷可稽，足堪認定。又被告於上開時地持上開
    槍彈前往匯豐公司前射擊6 槍之結果，雖未因之造成任何人
    員傷害或死亡之結果，惟被告上開惡害之通知行為，不僅係
    持上開槍彈射擊6 槍，並先貫透匯豐公司之鐵捲門，再擊中
    匯豐公司內之玻璃門、玻璃屏風、牆壁，此亦有匯豐公司上
    開現場蒐證照片18紙可佐，被害人乙○○見狀後，亦立即報
    請警員到場處理，足認被告上開惡害通知行為，顯已對被害
    人乙○○造成生命、身體上之危害，亦堪認定。再者，扣案
    之上開槍彈乙批，經送請內政部警政署刑事警察局鑑定及比
    對之結果，亦認扣案之上開改造手槍乙支，係仿SIG SAUER
    廠半自動手槍製造，換裝土造金屬槍管，擊發功能正常，可
    擊發適用子彈，具有殺傷力；而扣案之上開子彈4 顆，則均
    係口徑9 厘米，經試射後，其中2 顆均可擊發，具有殺傷力
    ，另2 顆則均無法擊發，不具殺傷力；另扣案之上開改造手
    槍之試射彈頭，經與在匯豐公司槍擊案現場證物之彈頭乙顆
    來復線特徵紋痕相吻合，認係由同一槍枝所擊發，此有該局
    97年8 月8 日刑鑑字第097011 2322 號槍彈鑑定書、8 月12
    日刑鑑字第0970115934號函可稽。被告上開犯行均臻明確，
    應予依法論科。
二、核被告所為，係犯槍砲彈藥刀械管制條例第8 條第4 項之未
    經許可，持有可發射子彈，具有殺傷力之改造手槍罪、第12
    條第4 項之未經許可，持有子彈罪及刑法第305 條之以加害
    生命、身體之事恐嚇他人，致生危害於安全罪。公訴人以被
    告持上開槍彈朝匯豐公司鐵捲門前射擊所為，係犯刑法第27
    1 條第2 項、第1 項之殺人未遂罪嫌云云，惟因被告於上開
    時地持上開槍彈前往射擊時，已因之前曾前來匯豐公司過，
    而明確知悉匯豐公司於當時並非營業時間，亦非供人住居之
    場所等情，且證人即匯豐公司附近住戶甲○○、丙○○2 人
    於本院審理時亦均證稱匯豐公司平常係星期一至五的8 點30
    分至9 點始開門營業，亦未曾有人加班到凌晨或天亮乙節屬
    實，而匯豐公司於上開時地遭被告持槍射擊時，匯豐公司內
    亦確未有其任何員工在內上班或住宿，亦核與被告及證人甲
    ○○、丙○○3 人上開供述之情節一致，是公訴人此部分所
    認，容有誤會，爰依刑事訴訟法第300 條之規定，變更公訴
    人此部分原起訴所引應適用之法條如上，合先敘明。被告就
    所上開犯槍砲彈藥刀械管制條例第8 條第4 項之未經許可，
    持有改造手槍罪與第12條第4 項之未經許可，持有子彈罪間
    ，有一行為而觸犯數罪名之想像競合關係，為想像競合犯，
    應依刑法第55條之規定，從一重之未經許可，持有改造手槍
    乙罪處斷。又被告就所犯上開未經許可，持有改造手槍及恐
    嚇危害他人安全2 罪間，其犯意各別，應予分論併罰。爰審
    酌被告本件犯罪之動機、目的、手段、所生危害及其犯罪後
    之態度等一切情狀，處如主文所示之刑，再定其應執行之刑
    ，並諭知易服勞役之折算標準，以資懲儆。
三、扣案之上開改造手槍乙支，為違禁物，應依刑法第38條第1
    項第1 款之規定，宣告沒收之。另扣案之上開具殺傷力之制
    式子彈2 顆（按另2 顆制式子彈經試射後，因均無殺傷力，
    自無庸宣告沒收），因均已試射用罄，爰不另為沒收之諭知
    ，附此敘明。
據上論斷，應依刑事訴訟法第299 條第1 項前段、第300 條，槍
砲彈藥刀械管制條例第8 條第4 項、第12條第4 項，刑法第11條
前段、第305 條、第55條、第51條第5 款、第38條第1 項第1 款
、第42條第3 項，刑法施行法第1 條之1 第1 項、第2 項前段，
判決如主文。
本案經檢察官黃筵銘到庭執行職務。
中    華    民    國    98    年    2     月    20    日
                  刑事第七庭  審判長法  官  戴嘉清
                                    法  官  陳信旗
                                    法  官  林晏鵬
以上正本證明與原本無異
如不服本判決應於送達後10日內向本院提出上訴狀
                                    書記官  陳映孜
中    華    民    國    98    年    2     月    20    日
附錄法條：槍砲彈藥刀械管制條例第8 條、第12條、刑法第305
條


司法院資訊處製作；財團法人民間司法改革基金會備份。
